【裁判字號】    95,台上,2570
【裁判日期】    950511
【裁判案由】    違反槍砲彈藥刀械管制條例
【裁判全文】
最高法院刑事判決            九十五年度台上字第二五七０號
    上  訴  人  甲○○
                        巷21.
                        （另案在台灣台北監獄台北分監執行
                        中）
上列上訴人因違反槍砲彈藥刀械管制條例案件，不服台灣高等法
院中華民國九十五年二月二十一日第二審判決（九十五年度上訴
字第一五四號，起訴案號：台灣板橋地方法院檢察署九十四年度
偵字第一二三九五號），提起上訴，本院判決如下：
    主  文
上訴駁回。
    理  由
按刑事訴訟法第三百七十七條規定，上訴於第三審法院，非以判
決違背法令為理由，不得為之。是提起第三審上訴，應以原判決
違背法令為理由，係屬法定要件。如果上訴理由書狀並未依據卷
內訴訟資料，具體指摘原判決不適用何種法則或如何適用不當，
或所指摘原判決違法情事，顯與法律規定得為第三審上訴理由之
違法情形，不相適合時，均應認其上訴為違背法律上之程式，予
以駁回。本件原判決認定上訴人甲○○未經許可，於民國九十四
年七月十三日，在台北縣三重市○○路與洛陽路口，受綽號「阿
吉」之真實姓名年籍不詳成年男子之囑託，代為寄藏可發射子彈
具有殺傷力之改造手槍一支及具有殺傷力之土造子彈三顆，而將
該槍、彈藏放在台北縣新莊市○○路二二四巷三號四樓租屋處持
有之，嗣於同年月二十五日晚上八時許為警查獲等情，係依據上
訴人之自白，卷附內政部警政署刑事警察局槍彈鑑定書暨扣案之
槍、彈等證據資料，為綜合之判斷，以第一審依想像競合犯從一
重論處上訴人未經許可，寄藏可發射子彈具有殺傷力之槍枝罪刑
（累犯），認事用法俱無不合，量刑亦稱妥適，因而維持第一審
之判決，駁回上訴人在第二審之上訴，已詳敘其調查證據之結果
及證據取捨並認定事實之理由。所為論斷，均有卷存證據資料可
資覆按，並無採證或認定事實違背經驗法則或論理法則，或有理
由不備、理由矛盾或其他違背法令之情形。上訴人上訴意旨雖稱
：其已體悟槍枝對社會之危害，願提供槍、彈來源，盼因之得獲
減輕其刑云云。惟按槍砲彈藥刀械管制條例第十八條第四項係規
定：「犯本條例之罪，於偵查或審判中自白，並供述全部槍砲、
彈藥、刀械之來源及去向，因而查獲或因而防止重大危害治安事
件之發生者，減輕或免除其刑」。經查，上訴人於警詢及偵審中
乃供認扣案槍、彈係不詳姓名、住所、電話號碼之綽號「阿吉」
者所交付，以致未能查獲，原判決未援引上開規定減輕或免除上
訴人之刑，於法並無違誤。上訴人於法律審之本院，始稱願供出
槍、彈來源，顯非依據卷內資料而為主張之適法第三審上訴理由
，其上訴為違背法律上之程式，應予以駁回。
據上論結，應依刑事訴訟法第三百九十五條前段，判決如主文。
中    華    民    國  九十五  年    五    月   十一   日
                      最高法院刑事第九庭
                          審判長法官  陳  正  庸
                                法官  賴  忠  星
                                法官  王  居  財
                                法官  林  開  任
                                法官  林  立  華
      本件正本證明與原本無異
                                      書  記  官
中    華    民    國  九十五  年    五    月   十六   日
                                                      j


司法院資訊處製作；財團法人民間司法改革基金會備份。
